【裁判字號】    89,易,2438
【裁判日期】    891011
【裁判案由】    竊盜
【裁判全文】
臺灣板橋地方法院刑事判決                        八十九年度易字第二四三八號
    公  訴  人  臺灣板橋地方法院檢察署檢察官
    被      告  丙○○
右列被告因竊盜案件，經檢察官聲請簡易判決處刑（八十九年度偵字第六八五五號）
，本院認應適用通常程序審判，判決如左：
    主  文
丙○○竊盜，累犯，處有期徒刑拾月。扣案之汽車鑰匙壹把沒收。
    事  實
一、丙○○前犯有多次竊盜前科，前曾於民國八十二年、八十三年間分別因竊盜、麻
    醉藥品管理條例等案件，經法院各判處有期徒刑確定，應分別執行有期徒刑十月
    、九月，自八十八年十月二日送監併合接續執行後，於八十四年三月二十一日因
    縮短刑期假釋出監，迄八十四年四月十七日期滿執行完畢；復於八十八年間因竊
    盜案件，經本院判處有期徒刑一年二月，其上訴經臺灣高等法院於八十九年一月
    十四日駁回確定後（此部分業因其於本件為警查獲後，於八十九年三月三十日送
    監執行），仍不知悔悟，猶意圖為自己不法之所有，於八十九年三月二十五日凌
    晨二時許，見許永聰（聲請簡易判決處刑書誤繕為「甲○○」）所有車號ＳＨ－
    二○二六號自用小客車停放在臺北縣土城市○○路○段一巷一之一號前，趁無人
    注意之際，即以不明方法破壞車門鎖，進入車內以自備之汽車鑰匙啟動汽車竊取
    駛離，得手後供己代步使用，復將該車前後懸掛之二面車牌卸下，在車後改懸掛
    其所有車號ＧＰ－二五○一號自用小客車之車牌，以掩飾上開竊車犯行，逃避警
    方盤查。嗣於同年月三十日凌晨一時四十分許，其駕駛上開贓車，行經臺北縣板
    橋市○○○街一二四巷巷口時，因車前未懸掛車牌經警攔檢後查獲上情，且於該
    車內駕駛座腳踏板處起獲車號ＳＨ－二○二六號車牌一面（另一面同號車牌業經
    其棄置滅失），並扣得其所有供竊車所用之汽車鑰匙一把。
二、案經許永聰訴由臺北縣警察局板橋分局報請臺灣板橋地方法院檢察署檢察官偵查
    後聲請簡易判決處刑。
    理  由
一、按檢察官聲請以簡易判決處刑之案件，經法院認為有第四百五十一條之一第四項
    但書之情形者，應適用通常程序審判之，刑事訴訟法第四百五十二條定有明文。
    本件公訴人雖以被告在偵查中自白不諱，聲請本院以簡易判決處刑。惟查，被告
    前有多次竊盜前科犯行，且其前於八十二年、八十三年間分別因竊盜、麻醉藥品
    管理條例等案件，經法院各判處有期徒刑確定，應分別執行有期徒刑十月、九月
    ，自八十八年十月二日送監併合接續執行後，於八十四年三月二十一日因縮短刑
    期假釋出監，迄八十四年四月十七日期滿執行完畢，於五年內再犯本件竊盜罪，
    為累犯，依法不得諭知易科罰金或宣告緩刑；而其復於八十八年間因竊盜案件，
    經本院判處有期徒刑一年二月，其上訴經臺灣高等法院於八十九年一月十四日駁
    回確定，有臺灣高等法院檢察署刑案紀錄簡覆表在卷可參，被告屢犯不悔，對於
    他人生命財產危害甚鉅，亦不宜宣告緩刑或僅科處罰金，故其所犯之罪核與刑事
    訴訟法第四百四十九條所定得以簡易判決處刑之案件未合，因認有同法第四百五
    十一條之一第四項但書規定第一款情形，不宜逕以簡易判決處刑，原檢察官聲請
    以簡易判決處刑，即有未洽，是依首揭規定，本件自應適用通常程序審判之，合
    先敘明。
二、訊據被告丙○○矢口否認有於右揭時地竊取汽車之犯罪事實，辯稱：上開汽車係
    伊於伊之ＧＰ－二五○一號自用小客車損壞後一、二個禮拜，約於本件查獲前一
    個多月，向伊祖母乙○○借得新臺幣（下同）一萬五千元後，在板橋市「百盾公
    園」，向綽號「阿國」姓名年籍不詳之男子所購得之贓車，並非伊所竊云云。惟
    查，右揭竊盜之犯罪事實，業經被告於警訊及偵查中均坦認不諱，核與告訴人許
    永聰指訴失竊情節相符，並有臺北縣警察局贓物認領保管單、「車輛竊盜、車牌
    失竊資料個別查詢報表─查詢車輛認可資料」各一紙附卷及被告所有供竊車所用
    之汽車鑰匙一把扣案可資佐證。而被告上開所辯，雖經證人乙○○到庭證述：被
    告確有向伊借款一萬五千元等語，乙○○亦稱：惟被告係稱要修車之用，伊並不
    知被告要買車等語（見本院八十九年九月五日訊問筆錄），又本件告訴人所有失
    竊之汽車，雖係一九九二年出廠，已有八年車齡，然據告訴人於警訊時陳稱：該
    車尚有十五萬之價值等語，衡情被告顯難僅以一萬五千元即可購得該贓車，況其
    復無從說明銷贓者「阿國」之姓名年籍及所在，被告上開所辯購買贓車之詞，要
    難採信。再被告雖另辯稱：伊於警訊係受警員強迫於夜間訊問，且態度兇惡，伊
    才供認云云，然經傳訊證人即訊問警員丁○○到庭證述：警訊係經被告同意始進
    行夜間訊問，並有錄音，被告經查獲係經告訴人前來指認後才承認是他偷的等語
    （見本院八十九年九月二十六日訊問筆錄）明確，且查被告於偵查中仍坦認有本
    件竊車之犯行無訛（見偵查卷二十頁反面），是如果真警訊時有非法訊問，何以
    被告於偵查中未即時陳明，反供認不諱，足見被告上開所辯顯係事後畏罪卸責之
    詞，洵無可採。是綜上所述，本件事證已臻明確，被告犯行堪以認定。
三、核被告丙○○所為，係犯刑法第三百二十條第一項之竊盜罪。又被告前曾於八十
    二年、八十三年間分別因竊盜、麻醉藥品管理條例等案件，經法院各判處有期徒
    刑確定，應分別執行有期徒刑十月、九月，自八十八年十月二日送監併合接續執
    行後，於八十四年三月二十一日因縮短刑期假釋出監，迄八十四年四月十七日期
    滿執行完畢，有臺灣高等法院檢察署刑案紀錄簡覆表一紙在卷可按，其於受有期
    徒刑執行完畢後，五年以內再犯本件有期徒刑以上之罪，為累犯，應加重其刑。
    爰審酌被告素行不良、屢犯不悔、犯罪之動機、目的、手段、所得利益、所生危
    害及犯罪後掩飾卸責之態度等一切情狀，量處如主文所示之刑，以資懲儆。扣案
    之汽車鑰匙一把，係被告所有供犯罪所用之物，併予依法宣告沒收。
據上論斷，應依刑事訴訟法第四百五十二條、第二百九十九條第一項前段，刑法第三
百二十條第一項、第四十七條、第三十八條第一項第二款，罰金罰鍰提高標準條例第
一條前段，判決如主文。
本案經檢察官林建中到庭執行職務
中      華      民      國    八十九    年      十      月     十一     日
                                    臺灣板橋地方法院刑事第六庭
                                        法  官  彭  全  曄
右正本證明與原本無異
如不服本判決應於送達後十日內向本院提出上訴狀
                                        書記官  梁  宜  庭
中      華      民      國    八十九    年      十      月     十三     日
附錄本案論罪科刑法條全文：
刑法第三百二十條
  意圖為自己或第三人不法之所有，而竊取他人之動產者，為竊盜罪，處五年以下有
期徒刑、拘役或五百元以下罰金。
  意圖為自己或第三人不法之利益，而竊佔他人之不動產者，依前項之規定處斷。
  前二項之未遂犯罰之。


司法院資訊處製作；財團法人民間司法改革基金會備份。
